【裁判字號】    99,訴,1444
【裁判日期】    990531
【裁判案由】    毒品危害防制條例
【裁判全文】
臺灣板橋地方法院刑事判決              99年度訴字第1444號
公  訴  人  臺灣板橋地方法院檢察署檢察官
被      告  甲○○
上列被告因違反毒品危害防制條例案件，經檢察官提起公訴（98
年度毒偵字第2018號) ，被告於本院準備程序中就被訴事實為有
罪之陳述，經本院合議庭裁定由受命法官獨任進行簡式審判程序
，判決如下：
    主  文
甲○○施用第一級毒品，累犯，處有期徒刑柒月，扣案之注射針
筒壹支沒收。又施用第二級毒品，累犯，處有期徒刑肆月，扣案
之甲基安非他命吸食器壹組沒收。應執行有期徒刑玖月，扣案之
注射針筒壹支及甲基安非他命吸食器壹組均沒收。
    事  實
一、甲○○前於民國96年間，因施用毒品案件，經臺灣基隆地方
    法院以96年度毒聲字第12號裁定送臺灣基隆看守所附設勒戒
    處所執行觀察、勒戒後，於96年5月18日因無繼續施用毒品
    傾向而釋放出所，並經臺灣基隆地方法院檢察署檢察官以96
    年毒偵字第5號為不起訴處分確定。復因竊盜、搶奪、贓物
    等案件，經同院以95年度訴字第979 號判處應執行有期徒刑
    2 年2 月確定，嗣經同院以96年度聲減字第606 號裁定減刑
    並定其應執行刑為有期徒刑1 年1 月確定，於97年1 月16日
    易科罰金執行完畢出監。詎猶不知悔改，亦未戒除毒癮，於
    前開觀察、勒戒執行完畢釋放後5 年內，復分別基於施用第
    一級毒品及第二級毒品之犯意，於99年2 月19日16時許，在
    臺北縣土城市○○街旁公園廁所內，分別以海洛因摻水放入
    針筒內注射的方式，施用第一級毒品海洛因，及以玻璃球燒
    烤吸食煙霧之方式，施用第二級毒品甲基安非他命各乙次。
    嗣於同年月24日19時49分許，為警持本院核發之搜索票至其
    位於臺北縣土城市○○街41巷30號1 樓住處實施搜索而查獲
    ，並扣得甲○○所有，供其注射海洛因所用之注射針筒1 支
    ，及供其燒烤甲基安非他命使用之吸食器1 個，始查悉上情
    。
    理  由
一、程序方面：按除被告所犯為死刑、無期徒刑、最輕本刑為3
    年以上有期徒刑之罪或高等法院管轄第一審案件者外，於第
    一次審判期日前之準備程序進行中，被告先就被訴事實為有
    罪之陳述時，審判長得告知被告簡式審判程序之旨，並聽取
    當事人、代理人、辯護人及輔佐人之意見後，裁定進行簡式
    審判程序，刑事訴訟法第273 條之1 第1 項定有明文。經核
    ，本件被告甲○○所犯係死刑、無期徒刑、最輕本刑為3 年
    以上有期徒刑以外之罪，其於準備程序中就被訴事實為有罪
    之陳述，經法官告知簡式審判程序之旨，並聽取公訴人、被
    告之意見後，本院爰依首揭規定，合議裁定由受命法官獨任
    進行簡式審判程序，合先敘明。
二、經查，上揭犯罪事實業據被告於本院準備程序及審理時坦承
    不諱，而被告於99年2 月24日為警所採尿液送臺灣檢驗科技
    股份有限公司檢驗結果，發現確有嗎啡、甲基安非他命陽性
    反應，並有臺灣檢驗科技股份有限公司99年3 月16日濫用藥
    物檢驗報告、臺北縣政府警察局中和第一分局毒品案犯罪嫌
    犯人姓名及代碼對照表各1 份在卷可憑，此外，復有搜索扣
    押筆錄、扣押物品目錄表各1 份，及注射針筒1 支、甲基安
    非他命吸食器1 組扣案可茲佐證，足認被告前開自白應與事
    實相符，應予信實。又被告前於96年間，因施用毒品案件，
    經臺灣基隆地方法院以96年度毒聲字第12號裁定送臺灣基隆
    看守所附設勒戒處所執行觀察、勒戒後，於96年5 月18 日
    因無繼續施用毒品傾向而釋放出所，並經臺灣基隆地方法院
    檢察署檢察官以96年毒偵字第5 號為不起訴處分確定等情，
    有臺灣高等法院被告前案紀錄表附卷可憑，被告既於前揭強
    制戒治執行完畢釋放後5 年內再犯本件施用毒品罪，依毒品
    危害防制條例第23條第2 項之規定，即應依法予以訴追處罰
    。
三、按海洛因及甲基安非他命分別係毒品危害防制條例第2 條第
    2 項第1 款、第2 款所規定之第一級毒品及第二級毒品，故
    核被告所為，係犯該條例第10條第1 項之施用第一級毒品罪
    及同條第2 項之施用第二級毒品罪，其施用前持有海洛因、
    甲基安非他命之低度行為，應為施用之高度行為所吸收，不
    另論罪。被告所犯上開二罪，犯意有別，行為互殊，應予分
    論併罰。又被告前有如犯罪事實欄所載之論罪科刑執行情形
    ，有臺灣高等法院被告前案紀錄表附卷可憑，其於受徒刑執
    行完畢後5 年內，故意再犯本案有期徒刑以上之罪，為累犯
    ，均應依刑法第47條第1 項加重其刑。爰審酌被告前經觀察
    勒戒及強制戒治仍未能戒斷其施用毒品之惡習，惟其犯後坦
    承其過，態度良好，核施用毒品屬於自殘行為，犯罪手段尚
    屬輕微，及其犯罪動機、目的、生活狀況、智識程度、所生
    危害等一切情狀，分別量處如主文所示之刑，及定其應執行
    刑，以資懲儆。又扣案注射針筒1 支及甲基安非他命吸食器
    1 組，均係被告所有，分別供其施用第一級毒品海洛因及第
    二級毒品甲基安非他命所用之物，業據被告供承在卷，爰依
    刑法第38條第1 項第2 款之規定宣告沒收之。
據上論斷，應依刑事訴訟法第273 條之1 第1 項、第299 條第1
項前段，毒品危害防制條例第10條第1 項、第2 項，刑法第11條
前段、第47條第1 項、第38條第1 項第2 款、第51條第5 款，判
決如主文。
本案經檢察官黃致中到庭執行職務。
中    華    民    國    99    年    5     月    31    日
                  刑事第十四庭   法  官   陳昭筠
以上正本證明與原本無異。
如不服本判決應於送達後10日內向本院提出上訴狀。
                                 書記官   黃文儀
中    華    民    國    99    年    5     月    31    日
附錄本案論罪科刑法條全文
毒品危害防制條例第10條
施用第一級毒品者，處 6 月以上 5 年以下有期徒刑。
施用第二級毒品者，處 3 年以下有期徒刑。

司法院資訊處製作；財團法人民間司法改革基金會備份。
